最高法院刑事裁定　　　　　　　　　 110年度台抗字第1864號
抗　告　人　葉敏慧



上列抗告人因違反毒品危害防制條例等罪案件，不服臺灣高等法
院中華民國110年7月29日定應執行刑之裁定（110年度聲字第296
2號），提起抗告，本院裁定如下：
    主  文
抗告駁回。
    理  由
一、按裁判確定前犯數罪者，併合處罰之。又數罪併罰，分別宣
    告其罪之刑，其宣告多數有期徒刑者，於各刑中之最長期以
    上，各刑合併之刑期以下，定其應執行之刑期，但不得逾30
    年，刑法第50條第1項前段及第51條第5款分別規定甚明。又
    執行刑之量定，係法院自由裁量之職權，倘其所酌定之執行
    刑，並未違背刑法第51條各款規定所定之方法或範圍及刑事
    訴訟法第370 條所規定之不利益變更禁止原則（即法律之外
    部性界限），亦無明顯違背公平、比例原則或整體法律秩序
    之理念（即法律之內部性界限）者，即不得任意指為違法或
    不當。
二、本件原裁定以抗告人葉敏慧因犯如其附表所示違反毒品危害
    防制條例等罪，經法院判處如其附表所示之有期徒刑確定。
    檢察官依抗告人之請求，向原審法院聲請合併定其應執行之
    刑，核屬正當，因而定其應執行之刑為有期徒刑13年4 月，
    既在其中之最長期（有期徒刑7 年10月）以上，各刑合併之
    刑期以下（其中原裁定附表編號1至3所示之罪所處有期徒刑
    部分，曾經法院裁定定其應執行之刑為有期徒刑1 年確定，
    附表編號7至10部分定應執行刑有期徒刑9年，加計附表編號
    4、5、6之罪所處有期徒刑部分，合計為有期徒刑14年5月）
    ，復審酌如其附表所示各罪犯罪類型、時間間隔、侵害法益
    ，且考量各罪合併刑罰後之不法內涵、罪責原則及所生效果
    ，及整體非難性評價等情，並未逾越刑法第51條第5 款及刑
    事訴訟法第370 條所規定之法律外部性界限，亦無明顯濫用
    裁量權而有違反法律內部性界限之情形，此核屬原審定應執
    行刑裁量職權之適法行使，自無違法或不當可言。抗告意旨
    謂考量抗告人販賣毒品未直接影響購毒者及社會大眾之權益
    ，及整體犯罪時間及態樣，且其他案件定應執行刑均有酌減
    ，原審所定執行刑過重云云，指摘原裁定不當，惟查，個案
    案情不同，基於個案拘束原則，自難比附援引，其餘抗告意
    旨顯係對於原審定執行刑裁量權之適法行使，任意指摘。綜
    上，應認本件抗告為無理由，予以駁回。
據上論結，應依刑事訴訟法第412條，裁定如主文。
中    華    民    國   110    年    12    月    2     日
                  刑事第三庭審判長法  官  徐  昌  錦  
                                  法  官  林  恆  吉  
                                  法  官  林  海  祥  
                                  法  官  江  翠  萍  
                                  法  官  周  政  達  
本件正本證明與原本無異
                                  書記官
中    華    民    國   110    年    12    月    7     日